---
title: "KDE_example"
output: html_document
---

커널 밀도 추정 (Kernel Density Estimation)

커널 밀도 추정은 샘플을 이용해 원본 데이터의 밀도를 추정하는 것이다.
원본 즉, 모집단의 분포를 알아야 이상치탐지, 예측등을 잘 수행할 수 있지만 실제로는 추정을 할 수 없는 경우가 많다.  실제로 다 본적이 없어서 모르기 때문이며 그렇게 할 수 없기 때문이다.

커널 밀도 추정의 기본 맥락은 히스토그램에서부터 출발한다. 각 구간별로 샘플을 취해서 잘 스무딩한 후 원래 모집단의 함수와 유사하게 만든는 것이다.
히스토그램의 빈(bin)을 잘 조절한 뒤 스무딩 라인을 그리면 그것이 밀도 함수가 되는 것이다. 
말은 쉽지만 히스토그램에서도 나타나듯이 bin의 크기를 조절하는 것이 매우 어려운 문제이며 차원의 저주를 포함해 여러가지 현실적인 어려움이 있다. 
그래서 histogram으로 문제해결을 하지 못하고 더 우아한 방법을 찾아서 해결한다.

Histogram

데이터를 연속적인(줄지어 붙어있는)간격으로 나누고 간격에서 관측되는 표본의 빈도를 높이로 만들어 데이터의 밀도를 표현한 그래프를 말한다.  이때 bin-width는 동일한 폭이 되도록 만든다.
히스토그램의 입력 파라미터는 시작점과 폭이 되는데 시작점은 임의로 선택한다.

단점

추정한 모양이 박대의 시작점과 막대폭에 의존한다.
다변량에 대해서도 동일한 문제점이 있다.
밀도가 불연속이다.

#P_h(X) = 1/n * Count(x)/Width(x)
# 2 1 2 1 2
# 1 2 3 4 5

# p218참조
d <- c(2.1, 2.4, 2.3, 2.4, 2.47, 2.7, 2.6, 2.65, 3.3, 3.39, 3.8, 3.87)
hist(d, seq(0.0, 5, 0.5), xaxt='n')
axis(1, at=seq(0.0, 5, 0.5))

# 시작점으로 0.25만큼 오른쪽으로 옮김
hist(d, seq(0.25, 6, 0.5), xaxt='n')
axis(1, at=seq(0.0, 6, 0.5))

histogram은 밀도를 간단하게 표현할 수 있기 때문에 오랫동안 사용되어 왔지만 차원이 한 두개인 경우나 시각화까지만 사용하는 것이 일반적이다.   히스토그램은 길이나 높이와 같은 연속형 변수에 사용하는 것이 적합하다.


Bandwidth 선택

Bandwidth 선택, 그러니까 histogram으로 볼 때 bin의 사이즈의 크기와 개수등을 어떻게 결정할 것인가가 매우 골치아픈 문제이다.
bin의 개수에 따라 trade-off가 bias와 variance에 대해서 발생하는데 적당한 것을 잘 선택해야 한다.
가장 쉬운 방법은 여러개를 시도해서 plotting한 후에 가장 괜찮아 보이는 것을 선택하는 방법이다.  하지만 이것도 차원이 한 두개이 경우에나 가능하지 고차원에서는 사람이 할 짓이 아니다.  이 문제를 기계에 떠 넘겨서 대신 해결 하게 해야한다.



참조: [R kde function](http://stat.ethz.ch/R-manual/R-patched/library/stats/html/density.html)

```{r}
require(graphics)
```
벡터X가 표본공간상의 영역 R에 속할 함수 P(x)를 정의하는 것부터 시작인데
벡터x가 어떤 확률분포 P(x)에서 발생한다고 가정하면
표본공간 R에 속할 확률 P(x)는 영역 R에 있는 모든 x에 대한 적분

# 2 1 2 1 2
# 1 2 3 4 5
2/8
1/8
# 0.25 0.125 0.25 0.125 0.25
여기서 N개의 벡터집합 {x1, x2, ..., xn}이 i.i.d 조건에서의 분포 P(x)에서 발생했다고 가정한다면
N개의 벡터중 k개가 영역 R에 속할 확률은 이항분포로 쉽게 구한다.
P(k) = [N k]pk(1-p)n-k

1/sqrt(1:100)


density 함수는 R에서 제공되는 KDE함수이다.
아래의 구문은 100의 관측값(Observation)을 가진 데이터를 추정한 것이다.
가장 작은 값은 -20이고 가장 큰 값은 20이며 중간 98개 0이 들어있는 다소 이상한 데이터이다.

데이터를 자체로 플로팅 해보면 다음과 같다.
```{r}
plot(c(-20, rep(0,98), 20))
```

```{r}
plot(density(c(-20, rep(0,98), 20)))  # IQR = 0
```

밀도 추정을 해보면 가시처럼 생긴 다소 이상하게 보이는데

```{r}
plot(density(c(-20, rep(0,98), 20)), xlim = c(-4, 4))  # IQR = 0
```

구간을 -4에서 4로 줄여서 보면 정규분포와 비슷하다.
샘플데이터에서는 0이 압도적으로 많기 때문에 저와 같은 분포가 타당해 보인다.

간헐천데이터인 faithful 데이터의 간헐천 폭발데이터를 이용해서 밀도추정을 해보자.
원래 데이터는 다음과 같이생겼다.

```{r}
plot(faithful$eruptions)
```
bandwidth 선택 방법으로는 Sheather & Jones의 SJ방법을 사용한 예제이다.

```{r}
# The Old Faithful geyser data
d <- density(faithful$eruptions, bw = "sj")
d
plot(d)
```

예쁘게 색칠해보면 다음과 같은 플롯이 나온다. 이것이 밀도 추정의 결과이다.
```{r}
plot(d, type = "n")
polygon(d, col = "wheat")
```

## Missing values:
x <- xx <- faithful$eruptions
x[i.out <- sample(length(x), 10)] <- NA
doR <- density(x, bw = 0.15, na.rm = TRUE)
lines(doR, col = "blue")
points(xx[i.out], rep(0.01, 10))

## Weighted observations:
fe <- sort(faithful$eruptions) # has quite a few non-unique values
## use 'counts / n' as weights:
dw <- density(unique(fe), weights = table(fe)/length(fe), bw = d$bw)
utils::str(dw) ## smaller n: only 126, but identical estimate:
stopifnot(all.equal(d[1:3], dw[1:3]))

## simulation from a density() fit:
# a kernel density fit is an equally-weighted mixture.
fit <- density(xx)
N <- 1e6
x.new <- rnorm(N, sample(xx, size = N, replace = TRUE), fit$bw)
plot(fit)
lines(density(x.new), col = "blue")


(kernels <- eval(formals(density.default)$kernel))

## show the kernels in the R parametrization
plot (density(0, bw = 1), xlab = "",
      main = "R's density() kernels with bw = 1")
for(i in 2:length(kernels))
   lines(density(0, bw = 1, kernel =  kernels[i]), col = i)
legend(1.5,.4, legend = kernels, col = seq(kernels),
       lty = 1, cex = .8, y.intersp = 1)

## show the kernels in the S parametrization
plot(density(0, from = -1.2, to = 1.2, width = 2, kernel = "gaussian"),
     type = "l", ylim = c(0, 1), xlab = "",
     main = "R's density() kernels with width = 1")
for(i in 2:length(kernels))
   lines(density(0, width = 2, kernel =  kernels[i]), col = i)
legend(0.6, 1.0, legend = kernels, col = seq(kernels), lty = 1)

##-------- Semi-advanced theoretic from here on -------------


(RKs <- cbind(sapply(kernels,
                     function(k) density(kernel = k, give.Rkern = TRUE))))
100*round(RKs["epanechnikov",]/RKs, 4) ## Efficiencies

bw <- bw.SJ(precip) ## sensible automatic choice
plot(density(precip, bw = bw),
     main = "same sd bandwidths, 7 different kernels")
for(i in 2:length(kernels))
   lines(density(precip, bw = bw, kernel = kernels[i]), col = i)

## Bandwidth Adjustment for "Exactly Equivalent Kernels"
h.f <- sapply(kernels, function(k)density(kernel = k, give.Rkern = TRUE))
(h.f <- (h.f["gaussian"] / h.f)^ .2)
## -> 1, 1.01, .995, 1.007,... close to 1 => adjustment barely visible..

plot(density(precip, bw = bw),
     main = "equivalent bandwidths, 7 different kernels")
for(i in 2:length(kernels))
   lines(density(precip, bw = bw, adjust = h.f[i], kernel = kernels[i]),
         col = i)
legend(55, 0.035, legend = kernels, col = seq(kernels), lty = 1)

```

You can also embed plots, for example:

```{r, echo=FALSE}
plot(cars)
```

Note that the `echo = FALSE` parameter was added to the code chunk to prevent printing of the R code that generated the plot.
