# 배달업종 이용분석 #1

데이터 출처: [bigdatahub.co.kr](http://bigdatahub.co.kr)

```{r}
datapath <- "/Users/euriion/Documents/workspace/nexr-analytics/codes/fastfood_delivery/data/"
```

저장된 파일 목록을 살펴봅니다.

```{r}
system(paste("cd", datapath, "; ", "ls -1 *.tsv"))
```


```{r}
filenames <-system(paste("cd", datapath, "; ", "ls -1 *.tsv"), intern=T)
```

filename들이 잘 정해졌는지 봅니다.

```{r}
filenames
```

7개의 파일이 잘 있습니다.  
> 한글 자모가 분리된 형태로 보일 수 있는데 제 작업PC가  Mac OS X라서 그렇습니다.
> 문제는 없습니다.



```{r}
system(paste("cd", datapath, "; ", "ls -1 *.tsv | xargs -n 1 head -1  | sort | uniq -c"))
```


```{r}
if (!require(plyr)) {
  install.packages("plyr")
}
```

이제 paste0를 이용해 파일 이름들의 fullpath 벡터를 만들어줍니다.

```{r}
filenames.fullpath <- paste0(datapath, filenames)
filenames.fullpath
```

파일 이름이 절대경로로 잘 붙어 있는 것을 확인할 수 있습니다.

자 이제 ldply를 이용해서 몽땅 불러옵니다.  
header를 읽지 않기 위해서 skip=1 옵션을 준 것을 주의하세요.

```{r}
df <- ldply(filenames.fullpath, function(filename) data.frame(Filename=filename, read.table(filename, , sep="\t", header=F, skip=1)))
```

자 읽어 왔습니다. 내용을 확인해 봅니다.

```r
head(df)
```

확인해보니 ldply를 사용하면서column이 하나 더 붙었습니다만  
그것은 나중에 확인하기로 하고  
우선 레코드를 빼먹지 않고 모두 data.frame으로 읽어 왔는지 확인해 봅니다.

```r
NROW(df)
```

총 `r NROW(df)` 개의 레코드가 읽혔는데 맞는지 확인해 봅니다.

unix명령어의 wc를 이용해서 확인합니다.

```{r}
system(paste("cd", filepath, "; ", "wc -l *.tsv"))
```



```{r}
colnames(df)
```

안 바꿔도 되겠지만 컬럼의 의미를 인식하기 어려우므로 바꿔줍니다.  
그전에 맨 앞의 컬럼은 filename인데 쓸모가 없으므로 먼저 제거합니다.

```{r}
df <- df[-1]
```

이제 컬럼명을 붙여줍니다.  
> 컬럼이름이 무식하지만 체신청에서도 채택하고 있는  전통적으로 많이 쓰는 스타일입니다.

```{r}
colnames(df) <- c("date", "weekday", "time", "type", "freq")

```

잘 바뀌었는지 확인해 봅니다.

```{r}
head(df, 50)
```


데이터 먼징

날짜포맷을 맞춰서 POSIX타입으로 변경

```{r}
# gsub("(.*)년(.*)월(.*)일", "\\1\\2\\3", "2013년08월25일")
df$date <- gsub("(.*)년(.*)월(.*)일", "\\1\\2\\3", df$date)
df$date <- as.POSIXlt(df$date, tz="KST", format="%Y%m%d")
df$date <- as.Date(df$date)
```

시간대 포맷도 이상한 것이 있으므로 모두 맞춘다.

```{r}
# gsub("(.*)시간대", "\\1", "00시간대")
df$time <- gsub("(.*)시간대", "\\1", df$time)
#colnames(df) <- c("dt", "weekday", "hour", "foodtype", "freq")

#write.table(fastfood_stat, "/Users/euriion/Documents/workspace/code_snippets/R/fastfood_delivery/merge_data/fastfood_stat.csv", sep="\t", row.names=F, col.names=T)
```

트렌드 플로팅을 위한 aggregation

```{r}
df.aggrbytime <- aggregate(freq ~ time, data=df, FUN=sum)
df.aggrbydate <- aggregate(freq ~ date, data=df, FUN=sum)
df.aggrbyweekday <- aggregate(freq ~ weekday, data=df, FUN=median)
```

주경향 시계열

```{r}
library(ggplot2)
ggp <- ggplot(data=df.aggrbydate, aes(x=date, y=freq)) + geom_line()
ggp
```

하루에 판매된 배달음식의 분포 (boxplot)
```{r}
plot(df.aggrbyweekday)

ggp <- ggplot(data=df.aggrbydate, aes(x=date, y=freq)) + geom_boxplot()
ggp


a <- boxplot(df.aggrbydate$freq)
is(a)
class(a)
summary(df.aggrbydate$freq)
```




